【裁判字號】    87,訴,740
【裁判日期】    890128
【裁判案由】    煙毒
【裁判全文】
臺灣高雄地方法院刑事判決                          八十七年度訴字第七四號
    公  訴  人  臺灣高雄地方法院檢察署檢察官
    被      告  乙○○
右列被告因煙毒案件，經檢察官提起公訴（八十七年度偵字第三三五二號），及移送
併案審理（八十七年度偵字第一四九五六號），甲○判決如左：
    主  文
乙○○連續施用第一級毒品，累犯，免刑。
扣案之吸管壹支、注射筒肆支，均沒收銷燬之。
    事  實
一、乙○○曾於民國八十六年間因竊盜案件，經臺灣高雄地方法院判處有期徒刑六月
    確定，甫於八十六年九月二十八日執行完畢，猶不知悔改，仍基於概括之犯意，
    連續自八十七年一月間起，在高雄縣阿蓮鄉薦善堂前，非法施用第一級毒品海洛
    因多次，嗣於同年二月六日下午九時二十五分許，在高雄縣阿蓮鄉阿蓮國小前為
    警查獲，並於其身上扣得吸管一支，注射筒四支。復於不特定時、地施用毒品海
    洛因多次，最後一次係於八十七年五月三十日下午四時許在高雄縣岡山鎮○○路
    八五巷九號家中房間施用，而於同年八十七年六月四日下午一時許，在上址為警
    查獲。
二、案經高雄縣警察局湖內分局報請臺灣高雄地方法院檢察署檢察官偵查起訴及移送
    併案審理，由甲○裁定送勒戒處所觀察勒戒後，認有繼續施用毒品傾向，再裁定
    施以強制戒治，執行期滿。
    理  由
一、右開事實，業經被告乙○○坦承不諱，並有高雄縣衛生局煙毒尿液檢驗成績書一
    紙附卷可佐，復有吸管一支，注射筒四支扣案可憑，是被告自白與事實相符，其
    罪證明確，犯行足堪認定。
二、按被告連續施用第一級毒品海洛因，其最後一次行為係於八十七年五月三十日下
    午四時許，係在肅清煙毒條例第九條第一項修正為毒品危害防制條例第十條第一
    項，即毒品危害防制條例八十七年五月二十二日公布施行生效之後，是本案自應
    依新法即毒品危害防制條例論處，並無比較新舊法之問題，合先敘明。
三、核被告所為，係犯毒品危害防制條例第十條第一項施用第一級毒品罪。其非法施
    用第一級毒品海洛因多次，時間緊接，手法相同，所犯構成要件罪名亦復相同，
    顯係基於概括犯意反覆為之，為連續犯，應依刑法第五十六條之規定論以一罪。
    而其非法持有第一級毒品行為進而施用，其持有之低度行為應被施用之高度行為
    所吸收，不另論罪。公訴人併案審理部分，因與起訴部分有連續犯之裁判上一罪
    之關係，應為起訴之效力所及，甲○自得加以審理。查被告雖曾於八十三年間因
    肅清煙毒條例案件，經臺灣高等法院高雄分院判處有期徒刑二年確定；復於八十
    三年間因竊盜案件，經臺灣屏東地方法院判處有期徒刑三月確定，上開二罪定執
    行刑而於八十六年六月二十二日縮刑期滿假釋出監，惟其復於八十六年間又因竊
    盜案件，經臺灣高雄地方法院判處有期徒刑六月確定，因被告係於上開假釋中更
    犯竊盜罪，遂遭撤銷假釋而執行殘餘刑期一年三月九日，而於八十八年九月二十
    二日再度縮刑假釋出監，其殘刑尚未執行完畢，但被告於上開八十六年間因竊盜
    案件經臺灣高雄地方法院判處有期徒刑六月確定，曾於八十六年九月二十八日執
    行完畢開釋，嗣於八十七年七月十一日始執行上開殘刑等情，分別有臺灣高雄地
    方法院檢察署刑案資料查註紀錄表、臺灣高等等法院全國前案紀錄表，臺灣屏東
    監獄函、臺灣屏東地方法院檢察署函各一件，及在監資料查詢表二件附卷可稽，
    是被告於該竊盜案件執行完畢後，五年以內再犯本件有期徒刑以上之罪，為累犯
    。又按施用第一級毒品者，應先將被告送勒戒處所觀察、勒戒；經觀察、勒戒後
    ，有繼續施用毒品傾向應由檢察官聲請令入戒治處所，施以強制戒治，期間為一
    年；強制戒治執行滿三月認無繼續戒治之必要，得裁定停止戒治，停止期間應付
    保護管束，期滿未經撤銷者，視為強制戒治期滿；強制戒治期滿或交付保護管束
    期滿，應由檢察官為不起訴之處分；又同條例修正施行前繫屬法院審理中之案件
    ，由法院依修正後規定處理之，依修正後規定應為不起訴處分者，法院應為免刑
    之判決，毒品危害防制條例第二十條第一項、第二項後段，第二十二條第一項、
    第二項前段，第二十三條第一項，第三十五條第三款分別定有明文。查被告因施
    用第一級毒品海洛因，前經甲○於八十七年六月八日裁定送勒戒處所觀察勒戒，
    在所期間經衛生醫療網支援醫師評定結果認為「有繼續施用毒品傾向」，此有載
    明上情之臺灣高雄看守所附設勒戒所八十七年六月十六日高所正戒勒字第二六○
    號函暨附件施用毒品傾向證明書一紙附卷可按，被告經甲○於八十七年六月十八
    日依職權裁定令入戒治處所施以強制戒治一年，而於同年九月二十九日再以裁定
    停止戒治，所餘戒治期間付保護管束，至八十八年六月二十一日保護管束期滿。
    茲該保護管束執行期滿，被告雖未經臺灣高雄地方法院檢察署觀護人執行保護管
    束，惟「該案受戒治人停止戒治付保護管束期間，均在監執行中，其未依規定至
    本署報到，並非無正當理由，自不得據以函請撤銷停止戒治」，有詳載上情台灣
    高雄地方法院檢察署八十八年十二月二十日雄檢銅珠字第八五○二五號函在卷可
    參，被告既未於上開停止戒治付保護管束期間被撤銷停止戒治，則其雖未執行保
    護管束致上開保護管束期間屆滿，其免刑之利益仍應歸於被告，不應其未經執行
    保護管束而生影響，參以本件公訴案件，因於八十七年五月二十二日毒品危害防
    制條例施行生效前已繫屬甲○，揆諸上開規定意旨，爰依法為免刑之判決。另扣
    案之吸管一支，注射筒四支，均含有海洛因成分，有高雄醫學附設中和紀念醫院
    檢驗報告單二紙附卷可佐，應認係專供施用毒品之器具，依毒品危害防制條例第
    十八條第一項前段規定，不問屬於犯人與否，均沒收銷燬之。
四、據上論斷，應依刑事訴訟法第二百九十九條第一項但書，毒品危害防制條例第三
    十五條第三款、第二十三條第一項、第十條第一項、第十八條第一項前段，刑法
    第十一條、第五十六條、第四十七條、第三十九條，判決如主文。
中      華      民      國      八十九      年    一    月    二十八    日
                                  臺灣高雄地方法院刑事第二庭
                                      法  官 劉建利
右正本證明與原本無異。
如不服本判決，應於判決送達後十日內，向甲○提出上訴狀。
                                      書記官 林富興
中    華    民    國    八十九    年       一      月       三十一     日


司法院資訊處製作；財團法人民間司法改革基金會備份。
